臺灣彰化地方法院刑事判決　　　　　　　 95年度易字第429號
公　訴　人　臺灣彰化地方法院檢察署檢察官
被　　　告　丁○○
上列被告因竊盜案件，經檢察官聲請以簡易判決處刑（九十五年
度偵字第二０七七號），本院彰化簡易庭認不宜以簡易判決處刑
（九十五年度彰簡字第三０五號），簽移由本院改依通常程序審
理，本院依簡式審判程序判決如下：
    主    文
丁○○共同攜帶兇器竊盜，處有期徒刑捌月，減為有期徒刑肆月
，如易科罰金，以銀元佰元即新臺幣玖佰元折算壹日。
扣案之白色手套貳副沒收。
    犯罪事實及理由
一、犯罪事實：
    丁○○與綽號「黑人」之友人（起訴書誤載為「甲○○」，
    業經檢察官更正為「乙○○」）共同基於意圖為自己不法所
    有之犯意聯絡，於民國九十五年二月二十一日十一時許，由
    丁○○駕駛車牌號碼ＰＡ－０七五０號自用小貨車，一同前
    往丙○○位於彰化縣鹿港鎮海埔里顏厝巷五二七之十六號廢
    棄魚塭場，以丁○○所有之白色手套二副及非丁○○、「黑
    人」所有客觀上足以對人之身體、生命、安全構成威脅而可
    供兇器使用之乙炔一組、乙炔扳手二支，將該處鐵門切割為
    數面，再搬運至貨車之方式（所涉毀損部分未據告訴），竊
    取丙○○所有之鐵門一面得手。嗣丁○○、「黑人」合力將
    上開被切割為數面之鐵門搬運至自用小貨車時，適為員警當
    場查獲，並扣得前揭丁○○所有供本案竊盜使用之白色手套
    二副及非其二人所有之乙炔一組、乙炔扳手二支。
二、本案證據名稱：
(一)被告丁○○之自白。
(二)證人即被害人丙○○於警詢之證述。
(三)贓物認領保管單一紙。
(四)照片十幀。
(五)扣案之白色手套二副及乙炔一組、乙炔扳手二支。
(六)丁○○、「黑人」為警查獲之照片、指紋卡片。
(七)臺中市警察局第三分局及第四分局函文、內政部警政署刑事
    警察局鑑驗書、口卡片。
三、按刑法第三百二十一條第一項第三款之攜帶兇器竊盜罪，係
    以行為人攜帶兇器竊盜為其加重條件，此所謂兇器，其種類
    並無限制，凡客觀上足對人之生命、身體、安全構成威脅，
    具有危險性之兇器均屬之，且祇須行竊時攜帶此種具有危險
    性之兇器為已足，並不以攜帶之初有行兇之意圖為必要，最
    高法院七十九年臺上字第五二五三號判例意旨可資參照。查
    乙炔、乙炔扳手客觀上足以對人之身體、生命、安全構成威
    脅，具有危險性，為刑法第三百二十一條第一項第三款所稱
    之兇器無疑。核被告丁○○所為，係犯刑法第三百二十一條
    第一項第三款之攜帶兇器竊盜罪。被告丁○○與綽號「黑人
    」間，均有犯意聯絡及行為分擔，為共同正犯（按刑法業於
    九十四年一月七日修正，於同年二月二日公布，並於九十五
    年七月一日施行。而刑法第二十八條有關共同正犯之規定，
    僅作文字修正，對於狹義共同正犯《指有犯意聯絡及行為分
    擔之數行為人》之認定，不生任何影響，並非刑法第二條第
    一項所指之法律有變更，即無該條項之適用，應依一般法律
    適用原則，適用裁判時法，最高法院九十五年十一月七日第
    二十一次刑事庭會議決議可資參照）。爰審酌被告丁○○不
    思以合法途徑獲取財物，竟因貪圖小利，率爾侵犯他人財產
    法益，再衡以被告丁○○之犯罪動機、目的、手段、所竊財
    物價值，且於行竊之後即刻遭發覺，所竊物品旋由被害人領
    回，有卷附贓物認領保管單一紙可參，已減低犯罪造成之損
    害，暨其犯後坦承犯行等一切情狀，量處如主文所示之刑。
    又查被告丁○○本案犯罪時間在九十六年四月二十四日以前
    ，合於中華民國九十六年罪犯減刑條例第二條第一項第三款
    之減刑條件，應予減其宣告刑二分之一，並依修正前刑法第
    四十一條第一項前段，諭知易科罰金之折算標準（關於易科
    罰金之問題，被告行為時，依修正前刑法第四十一條第一項
    前段、罰金罰鍰提高標準條例第二條《現已刪除》之規定，
    有期徒刑、拘役易科罰金之折算標準，原以銀元一百元、二
    百元、三百元折算一日，經折算為新臺幣後，應以新臺幣三
    百元、六百元、九百元折算一日，而刑法第四十一條第一項
    前段修正後，則規定為以新臺幣一千元、二千元或三千元折
    算一日，此因屬科刑規範事項之變更，其折算標準為裁判時
    所應諭知，自有就新舊法規定比較之必要，經比較新舊法結
    果，以被告行為時關於易科罰金之規定，較有利於被告。）
    。扣案之白色手套二副，乃被告丁○○所有供本案犯罪使用
    之物，業據被告丁○○供承在卷，應依刑法第三十八條第一
    項第二款宣告沒收之。至沒收不在減刑範圍以內，司法院院
    字第二七八七號解釋可資參照，故無中華民國九十六年罪犯
    減刑條例之適用，附此敘明。另扣案其餘乙炔一組、乙炔扳
    手二支，係案外人洪振益所有之物，亦據被告丁○○供明，
    且均非違禁物，爰不予宣告沒收。
四、應依刑事訴訟法第四百五十二條、第二百七十三條之一第一
    項、第二百九十九條第一項前段、第三百十條之二、第四百
    五十四條第一項，刑法第二條第一項前段、第三百二十一條
    第一項第三款、第二十八條、（修正前）第四十一條第一項
    前段、第三十八條第一項第二款，修正前罰金罰鍰提高標準
    條例第二條，中華民國九十六年罪犯減刑條例第二條第一項
    第三款、第七條、第九條，判決如主文。
五、如不服本判決，應於判決送達後十日內，向本院提出上訴狀
    （須附繕本），上訴於臺灣高等法院臺中分院。
本案經檢察官郭玄義到庭執行職務。
中    華    民    國    96  　年    11    月    14    日
                  刑事第四庭  法  官  周　莉　菁
以上正本證明與原本無異。
如不服本判決，應於判決送達後10日內，向本院提出上訴書狀，
上訴書狀應「敘述具體上訴理由」，並按他造當事人之人數附繕
本。「切勿逕送上級法院」。
告訴人或被害人對於判決如有不服具備理由請求檢察官上訴者，
其上訴期間之計算係以檢察官收受判決正本之日期為準。
中    華    民    國    96  　年    11    月    14    日
                              書記官  黃　當　易
附錄本判決論罪科刑法條：
刑法第三百二十一條
犯竊盜罪而有左列情形之一者，處六月以上五年以下有期徒刑：
一  於夜間侵入住宅或有人居住之建築物、船艦，或隱匿其內而犯之者。
二  毀越門扇、牆垣或其他安全設備而犯之者。
三  攜帶兇器而犯之者。
四  結夥三人以上而犯之者。
五  乘火災、水災或其他災害之際而犯之者。
六  在車站或埠頭而犯之者。
前項之未遂罰之。
